【裁判字號】    97,抗,563
【裁判日期】    970530
【裁判案由】    聲請變更檢察官之處分
【裁判全文】
臺灣高等法院臺中分院刑事裁定           97年度抗字第563號
抗  告  人
即 聲 請人  甲○○○
上列抗告人因相驗案件，聲請變更檢察官之處分，不服臺灣台中
地方法院民國97年4月16日裁定（97年度聲字第665號）提起抗告
，本院裁定如下：
    主  文
抗告駁回。
    理  由
一、抗告意旨略以：(一)按證人之意見或推測之詞，除以實際經驗
    為基礎外，不得作為證據。刑事訴訟法第 160條定有明文。
    本件相驗之法醫黃哲信於 97年4月10日原審時，證稱：「抗
    告人之夫李杉塗車禍發生時並無明顯外傷」，而推論李杉塗
    死於心因性休克，其所為之推論並無明確之事證，可資證明
    ，顯係屬於其個人之意見或推測之詞，且非以實際經驗為基
    礎，並不得作為證據，原審採證似有瑕疵。(二)次按法醫師黃
    哲信到庭作證指稱：「相驗時，聲請人即抗告人（下稱聲請
    人）之夫李杉塗下半身呈紫色，可能係心因性休克所引起。
    」惟實際上聲請人之夫李杉塗於車禍發生時，因其駕駛之大
    卡車，不慎撞擊其他車輛，致其下半身卡在自己所駕駛大卡
    車之駕駛座，因而長時間缺血，致下半身呈現紫色，實非如
    相驗法醫師所言，係因心因性休克引致。原審不察，率而採
    為裁判之基礎，稍嫌速斷。綜上所述，到庭作證之法醫師所
    為之證詞，顯係屬其個人意見或推測之詞，且與事實不符，
    不得作為證據，爰提起抗告請求撤銷原裁定云云。
二、按審判長、受命法官、受託法官或檢察官所為下列處分有不
    服者，受處分人得聲請所屬法院撤銷或變更之。一、關於羈
    押、具保、責付、限制住居、搜索、扣押或扣押物發還、因
    鑑定將被告送入醫院或其他處所之處分及第105條第3項、第
    4 項所為之禁止或扣押之處分。二、對於證人、鑑定人或通
    譯科罰鍰之處分，刑事訴訟法第 416條定有明文。經查，本
    件檢察官所為之「相驗」處分，顯不合上揭條文所規定之情
    形。再者，依證人即本案負責相驗之法醫師黃哲信於原審時
    證稱：「原先是通報車禍的意外事故，但是到死者停屍的住
    宅，我們相驗屍體的外觀，當時並無找到致命的外傷。所謂
    心因性休克是指突發事件，或是突發事件之前身體的疾病所
    導致的，這是推論的，因為在屍體的外觀上無法找到明確的
    外傷，當時有建議檢察官要解剖，但是家屬堅持拒絕」等語
    。則依證人法醫師黃哲信所證，本件檢察官相驗屍體證明書
    上認定李杉塗係心因性休克之病死，係根據其檢視身體後，
    依其專業醫學知識，而為合理之推斷，並無不妥。此外，復
    查無其他證據足認李杉塗係意外死亡，自不能僅因發生車禍
    ，即認定李杉塗係意外死亡，原審因而駁回聲請人之聲請，
    經核並無不合，聲請人抗告意旨仍執前詞，指摘原裁定不當
    ，為無理由，應予駁回。
三、據上論結，應依刑事訴訟法第412條，裁定如主文。
中    華    民    國    97    年    5     月    30    日
            刑事第十庭    審判長法  官  林  照  明
                                法  官  林  欽  章
                                法  官  蔡  名  曜
上列正本證明與原本無異。
不得再抗告。
                                書記官  劉  恒  宏
中    華    民    國    97    年    6     月    2     日


司法院資訊處製作；財團法人民間司法改革基金會備份。
